臺灣屏東地方法院刑事判決　　　　　　　　　　　　　九十一年度易字第八四四號
　　公　訴　人　臺灣屏東地方法院檢察署檢察官
　　被　　　告　丙○○
　　被　　　告　丁○○
　　被　　　告　己○○
　　被　　　告　戊○○
　　被　　　告　乙○○
　　被　　　告　甲○○
右被告等因賭博案件，經檢察官提起公訴（九十一年度偵字第二○一七號），本院判
決如左：
     主  文
丁○○共同以賭博為常業，累犯，處有期徒刑陸月，併科罰金伍仟元，有期徒刑如易
科罰金，以參佰元折算壹日，罰金如易服勞役，以參佰元折算壹日，扣案之計分卡玖
張，沒收。
己○○、戊○○共同以賭博為常業，處有期徒刑參月，如易科罰金，均以參佰元折算
壹日，扣案之計分卡玖張，沒收。
甲○○、丙○○、乙○○，在公眾得出入之場所賭博財物，各處罰金貳仟元，如易服
勞役，均以參佰元折算壹日。
扣案之電子遊戲機滿貫大亨參台、飛象、金象王各貳台、熊貓、貓王、大象王、金銀
豹各壹台 (以上均含ＩＣ板)、賭資新臺幣壹萬零肆拾元，均沒收。
     事  實
一、丁○○為址設屏東縣林邊鄉○○村○○路一○六號一樓「中時電子遊戲場」之負
    責人，並領有屏東縣政府所核發之經營電子遊戲場營利事業登記證及營業級別證
    ，曾於民國九十年十月間，因賭博案件，經本院以九十年度易字第一三九○號案
    判處有期徒刑三月確定，甫於民國九十一年二月二十六日執行完畢，詎仍不知警
    惕，自九十一年二月二十六日後某日起，以常業賭博之犯意，在中時電子遊戲場
    之公眾均得出入場所，擺放電動賭博機具「滿貫大亨」三台、「飛象」、「金象
    王」各二台、「熊貓」、「貓王」、「大象王」及「金銀豹」各一台 (起訴書誤
    載為八台)，並自九十一年二月二十八日起僱用同有犯意聯絡之己○○，及與之
    前所僱用之1戊○○為工作人員，與不特定之人賭博財物，並以之為常業。其賭
    博方法為：賭客以新台幣十元（基本為十元）投入電動賭博機具內，每次押注若
    有押中，該電動賭博機具即透過預設之程式賠付若干倍數之分數，若未押中，則
    投入之金額即由電動賭博機具沒入而歸丁○○所有。賭客結束把玩，即以累計於
    電動賭博機具內之分數，以一比一之比例向現場工作人員兌換現金或獎品（俗稱
    開、洗分），藉此射倖性之方式，決定輸贏。嗣於九十一年四月十日十五時五十
    分許，適有賭客甲○○、丙○○及乙○○在該處賭博時，為警持搜索票當場查獲
    ，並扣得前揭電動機具共十一台、機具內之賭資一萬零四十元及記帳所用之紙卡
    九張。
二、案經屏東縣警察局東港分局報告臺灣屏東地方法院檢察署檢察官偵查起訴。
     理  由
一、訊據被告甲○○對於右揭犯罪事實皆已坦承不諱，被告丁○○、己○○、戊○○
    、丙○○及乙○○則矢口否認有賭博犯行，均辯稱：電動遊戲機只是純供娛樂之
    用，分數只能兌換商品而已云云，被告戊○○另辯稱：我不曉得計分卡上記載什
    麼，那是警察叫我們簽名的，我不知道是何人僱用我的，薪資每次均放在抽屜云
    云。經查：
  (一)被告丁○○為「中時電子遊戲場」負責人，且扣案之電子遊戲機均為其所有等情
    ，業據被告丁○○自承無訛，且經證人即向丁○○承租屏東縣林邊鄉○○村○○
    路一○六號一樓之部分店面，以經營騏商行之負責人侯英美於警訊中證述屬實，
    並有屏東縣政府電子遊戲場營業級別證、屏東縣政府營利事業登記證，在卷為憑
    。
  (二)賭客於上址把玩扣案之電動機具結束後，機台上留有多少分數，即可以一比一之
    比率兌換現金或獎品等情，業據被告丙○○、乙○○及甲○○於警訊及檢察官初
    次偵訊中供認屬實，並有扣案之電動機具共十一台、機具內之賭資一萬零四十元
    及記帳卡九張，可資參佐。上開記帳卡，依被告戊○○於警局及檢察官偵訊時所
    供，是記載檯號及客人不玩時，留下之分數，多少分就可換多少元之東西等語，
    觀諸記帳卡上所載之分數，從數百元至數萬元不等，再按刑法第二百六十六條第
    一項所謂之「財物」，原不以金錢或物質為限，凡有經濟上價值者，均可謂為「
    財物」；另電子遊戲場業管理條例第十四條第一項亦規定，電子遊戲場業得提供
    獎品，供人兌換或直接操作取得；限制級電子遊戲場每次兌換或取得獎品之價值
    不得超過新台幣二千元；普通級電子遊戲場每次兌換或取得獎品之價值不得超過
    新台幣一千元。足認縱被告丁○○等人所辯，僅能兌換等值商品云云屬實，然被
    告等以得分結果做為兌換商品之依據，已具射倖性，且所提供兌換商品之數目，
    亦已逾「供人暫時娛樂」之範圍，是被告等人之行為，仍構成刑法上之賭博罪。
    綜上，被告等人所辯，及事後無理由翻異前供，均不足採信，本件事證明確，被
    告等犯行洵堪認定。
二、被告丁○○、戊○○及己○○經營賭博性電動玩具，自係反覆為賭博之行為，且
    又以之為業，核其三人所為，係犯刑法第二百六十七條之常業賭博罪。被告乙○○、甲○○及丙○○所為，係犯刑法第二百六十六條第一項前段之賭博罪。被告
    丁○○、戊○○、己○○就上揭犯行，有犯意聯絡及行為分擔，皆為共同正犯。
    被告丁○○前因賭博罪，經本院判處有期徒刑三月，甫於九十一年二月二十六日
    執行完畢，有卷附被告全國前案紀錄表可按，其受有期徒刑之執行完畢後，五年
    內，再犯有期徒刑以上刑之罪，為累犯，依法加重其刑。爰審酌被告之行為，助
    長奢糜風氣，敗壞社會善良風俗等情狀，分別量處如主文所示之刑，並諭知易科
    罰金及易服勞役之折算標準。扣案之電子遊戲機滿貫大亨三台、飛象、金象王各
    二台、熊貓、貓王、大象王、金銀豹各一台 (以上均含ＩＣ板)、賭資一萬零四
    十元，均依刑法第二百六十六條第二項規定，宣告沒收，扣案之計分卡九張，為
    被告丁○○所有，供其與戊○○、己○○共同犯罪所用之物，依法宣告沒收。
據上論斷，應依刑事訴訟法第二百九十九條第一項前段、刑法第二十八條、第二百六
十六條第一項前段、第二項、第二百六十七條、第四十七條、第四十一條第一項前段
、第四十二條第二項、第三十八條第一項第二款、罰金罰鍰提高標準條例第一條前段
、第二條，判決如主文。
本案經檢察官蔡榮龍到庭執行職務
中      華      民      國      九十一      年      九    月    十七    日
                                      臺灣屏東地方法院刑事第二庭
                                          法  官  包梅真
右正本證明與原本無異。
如不服本判決應於收受本判決送達後十日內向本院提出上訴書狀，其未敘述上訴理由
者，並得於提起上訴後十日內向本院補提理由書狀（均須按他造當事人之人數附繕本
 ）「切勿逕送上級法院」
                                          書記官  蔡進吉
中      華      民      國      九十一      年      九    月    十八    日
附錄法條：
刑法第二百六十六條
在公共場所或公眾得出入之場所賭博財物者，處一千元以下罰金。但以供人暫時娛樂
之物為賭者，不在此限。
當場賭博之器具與在賭檯或兌換籌碼處之財物，不問屬於犯人與否，沒收之。
刑法第二百六十七條
以賭博為常業者，處二年以下有期徒刑，得併科一千元以下罰金。
